【裁判字號】    93,訴,3247
【裁判日期】    950306
【裁判案由】    營利事業所得稅
【裁判全文】
臺北高等行政法院裁定
                                     93年度訴字第03247號
原      告  金絨實業股份有限公司
代  表  人  甲○○
被      告  財政部臺灣省北區國稅局
代  表  人  許虞哲（局長）
訴訟代理人  丙○○
            乙○○
上列當事人間因營利事業所得稅事件，不服財政部中華民國 93
年 5 月7日台財訴字第0930019972號訴願決定，提起行政訴訟，
本院裁定如下：
    主  文
原告之訴駁回。
訴訟費用由原告負擔。
    理  由
一、按提起撤銷訴訟或課予義務訴訟，須以經過合法訴願程序為
    前提，其未經過訴願程序，逕提起撤銷訴訟或課予義務訴訟
    ，自非法之所許，此觀之行政訴訟法第四條第一項及第五條
    規定甚明。復按「訴願之提起，應自行政處分達到或公告期
    滿之次日起 30 日內為之。」、「訴願事件有左列各款情形
    之一者，應為不受理之決定：．．．二提起訴願逾法定期間
    ．．．。」為訴願法第 14 條第 1 項及第 77 條第 2款所
    明定。而「原告之訴，有左列各款情形之一者，行政法院應
    以裁定駁回之。．．．十起訴不合程式或不備其他要件者。
    」行政訴訟法第 107 條第 1 項第 10 款亦定有明文。
二、查本件原告因營利事業所得稅事件，不服被告 92 年 11 月
    10 日北區國稅法字第 0920029558 號復查決定書（下稱系
    爭復查決定），經其於 92 年 11 月 21 日收受系爭復查決
    定，惟其遲至93年1月2日始具狀向財政部提起本件訴願，請
    求撤銷原處分，分別有原告代表人簽收送達之郵件回執影本
    一份及蓋有原處分機關收受原告訴願書之日期戳記章影本各
    附原處分卷足憑。而原告設址在台北縣，依訴願扣除在途期
    間辦法之附表規定而應加計在途期間 2 日，核算其訴願 30
    日之不變期間，係自 92 年 11 月 22 日起算，至 92 年
    12 月 23 日 （星期二）屆滿，足徵原告提起本件訴願，未
    於法定期間內為之，依首揭規定，其提起本件訴願顯已逾期
    ，訴願機關依訴願法第 77 條第 2 款規定決定不予受理，
    核無不合。本件既未經合法之訴願程序，原告復對之提起行
    政訴訟，顯不合法定程式，應予駁回。
三、次查原告代表人訴稱其個人於88年10月5 日出境，91年9 月
    21 日 回國當天即被移送台北看守所，直到92年7 月2 日始
    出獄，該段時間無法申覆等云，查與系爭復查決定收受之日
    期92年11月21日並無衝突，所稱無法申覆等云，殊難憑採；
    又原告主張系爭復查決定收受回執非其簽名等云，惟查系爭
    復查決定係送達原告所不爭執之原告代表人之住居所，核與
    本件核定之繳款通知書寄達之處所相同，並由原告代表人之
    子「陳益弘」簽收且蓋用翔柏金屬工業有限公司（下稱翔柏
    公司）之橢圓形戳章，與本件系爭復查決定送達之處所及蓋
    用公司之戳記相同，復經郵差註明「本人」（即原告之代表
    人甲○○）簽收，另有該簽收回執影本附原處分卷足佐，原
    告對此亦無法證明本件之郵務送達有何違法之處，綜觀送達
    整個環節，應認系爭復查決定已經合法送達，原告主張簽收
    非其所為等云，應係事後推託之詞無足法採信。
四、爰依行政訴訟法第107 條第1 項第10款、第104 條，民事訴
    訟法第95條、第78條，裁定如主文。
中    華    民    國    95    年     3    月    6     日
                         第六庭審判長法  官  林  樹  埔
                                     法  官  許  瑞  助
                                     法  官  陳  鴻  斌
上為正本係照原本作成。
如不服本裁定，應於送達後10日內向本院提出抗告狀（須按他造
人數附繕本）。
中    華    民    國    95    年     3    月    6     日
                                    書 記 官  蔡  逸  萱


司法院資訊處製作；財團法人民間司法改革基金會備份。
